%; whizzy chapter
% -initex iniptex -latex platex -format platex -bibtex jbibtex -fmt fmt

%   Pdf作成手順
% dvipdfmx debianmeetingresume200508.dvi

%この資料はA3用紙に両面印刷で印刷する予定

\documentclass[mingoth]{jsarticle}
\usepackage{graphicx}
\usepackage{fancybox}
\usepackage{longtable}

%%gotom
\usepackage{ascmac}	% 囲み (screen,itembox)
\usepackage{fancyvrb}   % 囲み Verbatim のために必要
%%

% とりあえずcommandline環境を定義．入出力についてはcommandline環境を活用
%する
\newenvironment{commandline}%
{\VerbatimEnvironment
  \begin{Sbox}\begin{minipage}{12cm}\begin{tiny} \begin{BVerbatim}}%
{\end{BVerbatim}\end{tiny}\end{minipage}\end{Sbox}
  \setlength{\fboxsep}{8pt}\fbox{\TheSbox}}



% 三択問題用
\newcounter{santakucounter}
\newcommand{\santaku}[4]{%
\addtocounter{santakucounter}{1}

\nopagebreak 問題\arabic{santakucounter}. 
#1\\
\nopagebreak□ A #2\\
\nopagebreak□ B #3\\
\nopagebreak□ C #4
\pagebreak[1]
\hspace{1cm}
\\

}

\newcommand{\emptyspace}{(\underline{\hspace{1cm}})}



\newcommand{\subsubsubsection}[1]{%
\vspace{1zw}{\bf #1}\\}


% sectionをセンタリングする
\makeatletter
  \renewcommand{\section}{\@startsection{section}{1}{\z@}%
    {\Cvs \@plus.5\Cdp \@minus.2\Cdp}% 前アキ
    {.5\Cvs \@plus.3\Cdp}% 後アキ
    {\normalfont\Large\headfont\raggedright\centering}} % style
\makeatother

% section の代わりの環境
\newcommand{\dancersection}[2]{%
\newpage
東京エリアDebian勉強会 2005
\hrule
\vspace{0.5mm}
\hrule
\hfill{}\includegraphics[width=3cm]{image200502/openlogo-nd.eps}\\
\vspace{-4cm}
\begin{center}
  \section{#1}
\end{center}
\hfill{}#2\hspace{3cm}\space\\
\hrule
\hrule
\vspace{1cm}
}




%% for gotom
\newenvironment{gdescription}%  
{%
   \begin{list}{}% 見出し記号／直後の空白を調節
   {%
      \setlength{\itemindent}{0mm}
      \setlength{\leftmargin}{45mm}%  左のインデント
      \setlength{\rightmargin}{0zw}% 右のインデント
      \setlength{\labelsep}{4mm}%    黒丸と説明文の間
      \setlength{\labelwidth}{4cm}%  ラベルの幅
      \setlength{\itemsep}{0em}%     項目ごとの改行幅
      \setlength{\parsep}{0cm}%      段落での改行幅
      \setlength{\listparindent}{0cm}% 段落での一字下り
      \let\makelabel\gdescriptionlabel
   }
}{%
   \end{list}%
}
\newcommand*\gdescriptionlabel[1]{\hspace\labelsep\normalfont\bfseries #1}
%%

\begin{document}

\begin{titlepage}

% 毎月変更する部分
\title{\includegraphics[width=7cm]{image200502/openlogo-nd.eps}\\
 第7回 東京エリア Debian 勉強会\\事前資料
\footnote{機密レベル public: 一般開示可能}}
\date{2005年8月6日}
\author{Debian勉強会会場係 上川純一\thanks{Debian Project Official Developer}} 
\maketitle

\end{titlepage}

\newpage
\tableofcontents

\dancersection{Introduction To Debian 勉強会}{上川純一}

今月のDebian勉強会へようこそ．
これからDebianのあやしい世界に入るという方も，すでにどっぷりとつかってい
るという方も，月に一回Debianについて語りませんか？

目的として下記の二つを考えています．

\begin{itemize}
 \item メールではよみとれない，もしくはよみとってられないような情報を情
       報共有する場をつくる
 \item まとまっていないDebianを利用する際の情報をまとめて，ある程度の塊と
       して出してみる
\end{itemize}

また，東京にはLinuxの勉強会はたくさんありますので，Debianに限定した勉強
会にします．Linuxの基本的な利用方法などが知りたい方は，他でがんばってくださ
い．
Debianの勉強会ということで究極的には参加者全員がDebian Packageを
がりがりと作りながらスーパーハッカーになれるような姿を妄想しています．

Debianをこれからどうするという能動的な展開への土台としての空間を提供し，
情報の共有をしたい，というのが目的です．
次回は違うこと言ってるかもしれませんが，御容赦を．

\subsection{講師紹介}

\begin{itemize}
 \item{岩松さん} SuperHをハックしています．
 \item{gotomさん} Debianのglibcとかをやってます．
 \item{上川純一} 宴会の幹事です．
      Debian Developerです．
      元超並列計算機やっていて，
      今は音楽関係とか，気づいたらcannaとか．
      あと，pbuilderや，libpkg-guideなどを通して，Debianの品質向上を目指してます．
\end{itemize}

\subsection{事前課題紹介}

今回の事前課題は
「Debianのここが不満だ!」
というタイトルで200-800文字程度の文章を書いてください．
というものでした．
その課題に対して下記の内容を提出いただきました．

\subsubsection{}

\subsubsection{上川}

ねぇきいてよ．
最近Debianってさぁ，
あいかわらずdpkgってconffileが変更されていたら
コマンドラインで質問してくるのよ．
debconfでほとんど処理できるこの御時勢に，
なんてださいのかしら．

ねぇねぇこれもちょっときいてよ．
dpkgってさぁ，/var/lib/dpkg/info以下に大量にファイルを作成していて
そこをアクセスするのが遅くってたまらないのよ．

ねぇねぇさらにこれもちょっときいてよ．
dpkgを実行する時の遅さ気にならない？
もう遅すぎて遅すぎて我慢できないんだけど．

なにこのPackagesファイル．
なんでこんなにでかいわけ？

もしかして毎回descriptionの文字列まで全部読み込もうとしているのかな？
本当にやってられない．．．

あとさぁ、聞いてよ。
共有ライブラリのパッケージってさ、
SONAMEが変わったら毎回手作業でインストールするファイルを選んでたりするから
空っぽのパッケージがアップロードされてたりするのよ。
君らテストしているの？
起動テストを少しでもしたらアプリケーションがまったく起動しないのに気づくのではないのか？

%%% trivia quiz
\dancersection{Debian Weekly News trivia quiz}{上川純一}

ところで，Debian Weekly News (DWN)は読んでいますか？
Debian 界隈でおきていることについて書いているDebian Weekly News.
毎回読んでいるといろいろと分かって来ますが，一人で読んでいても，解説が少
ないので，
意味がわからないところもあるかも知れません．みんなでDWNを読んでみましょう．

漫然と読むだけではおもしろくないので，DWNの記事から出題した以下の質問にこたえてみてください．
後で内容は解説します．

\subsection{2005年27号}
7月5日版です．

\santaku{共有ライブラリを作成するために必要なコンパイルオプションは}{
-fPICだがi386などでは-fPICでなくても動作するという例外がある}{}{}
\santaku{sargeをリリース後のsidにて一番壊れているdebian-installerの部品
は}{deboootstrap}{}{}
\santaku{Lars WirzeniusはRFPが多すぎる，と懸念していた．
現在有効なRFPはいくつあるか}{1000以上}{100くらい}{500くらい}
\santaku{FirefoxとThunderbirdについての商標ポリシーは何が問題か}{
変更を加えるとその名前を名乗る事ができない}{}{}
\santaku{glade1をglade2に移行することで発生する問題はなにか}{}{glade2へ
の移行はgnome2への移行が必要になるが，まだすべてのアプリケーションが
gnome2に移行できる準備ができているわけではない}{}
\santaku{教育上不適切だと思われる画像を表示するスクリーンセーバの利用に
ついての質問への回答としてLarzが勧めたのは}{}{}{スクリーンセーバは画面を
暗転するものだけをデフォルトとしてはいれよう}
 \santaku{DAKでバージョン文字列の中に \~{ }が入ったパッケージを扱う際に問題となるのは}{内部でセパレータとして利用して
 いる
}{}{}
 \santaku{}{}{}{}

\subsection{2005年28号}
7月12日版です．
\santaku{Matt Taggartが提示したLSB 3.0に準拠するのに必要な点はなにか}{
新しいglibcとxorgパッケージが必要になる}{}{}
\santaku{gcc 4.0 を新規にデフォルトコンパイラとして導入することで，何が
推奨されたか}{C++関連のパッケージについてはアップロードを控える}{}{}
\santaku{Ludovic Brentaさんはadaについて}{一年半関連したパッケージをごっ
そりとメンテナンスし，管理用ポリシーを書き上げた}{}{}
\santaku{パッケージの循環依存について}{循環依存は悪であり，直すべき．
Pre-Dependsを使えば問題を一部解消できる}{}{}
\santaku{Frank Lichtenheldさんは何を計画したか}{Debianからnon-freeなドキュ
メントを削除する計画}
{}{}
\santaku{}{}{}{}
\subsection{2005年29号}
7月19日版です．
\santaku{}{}{}{}
\santaku{}{}{}{}
\santaku{}{}{}{}
\santaku{}{}{}{}
\santaku{}{}{}{}
\subsection{2005年30号}
7月26日版です．
\santaku{}{}{}{}

\dancersection{最近のDebian関連のミーティング報告}{上川純一}

\subsection{東京エリアDebian勉強会6回目報告}


前回開催した第6回目の勉強会の報告をします．


今月もDebian勉強会を開催しました． DebianのGNU toolchainの話， dpatchの話でもりあがりました．
\begin{itemize}
 
 \item      DWNクイズを実施しました． DWNを日本語に翻訳している小林さんが全問正解していました．
 \item      上川がdpatchの説明をしました． dpatch-edit-patch というツールがあって， それを利用することが可能です． ただ，いろいろとつめがあまい部分もあるので，利用のしやすさについては 今後かんがえていきたいな，と思っております．
 \item      gotomさんがtoolchainについて語りました． glibcのlocale関連で
	    はみんなしらなかったトリビアみたいなものがたくさんあり 会場
	    がもりあがりました． 特に，
	    {\tt /usr/share/i18n/locales/ja\underbar{ }JP} ファイルの中
	    身についての説明，
	    {\tt date +\%Ec}が 平成17年07月03日 11時32分15秒という形でかえすぞ，という 話しについてはもりあがりました．
 \item      はなの舞で宴会，デニーズでデザート． debhelperのmakeshlibsは
	    共有ライブラリのデバッグシンボルの扱いなどをあまり楽にしてく
	    れないので，問題ですね，という話題とかでもりあがりました．
	    次回は岩松さんのsuperhハック進捗について話しをしていただける
	    そうです．
\end{itemize}


\dancersection{Debconf参加報告}{後藤正徳, 上川純一}
\label{sec:gotom}
%% gotomさんの記事はここから
%% gotomさんの記事はここまで

\dancersection{ITPからuploadまで}{岩松さん}
\label{sec:dpatch}
%% 岩松さんの記事はここから
%% 岩松さんの記事はここまで


\dancersection{個人提案課題}{}
\hfill{}{\large 名前} \underline{\hspace{6cm}}

下記の空欄を埋めてください:

{\LARGE 
Debian の 不満な，(\hspace{5cm})\\
に注目し，今後のDebianは(\hspace{6cm})\\
します．
}
\\\\
企画案の図：

\newpage

%\vfill{}
%\hfill{}
%\includegraphics[width=7cm]{image200502/openlogo-nd.eps}
%\hfill{}
%\vfill{}
%\newpage

\dancersection{Keysigning Party}{上川純一}


事前に必要なもの
\begin{itemize}
 \item 自分の鍵のfingerprintを書いた紙({\tt gpg --fingerprint XXXX}の出力．)
 \item 写真つきの公的機関の発行する身分証明書，fingerprintに書いてある名前が自分の
ものであると証明するもの
\end{itemize}

キーサインで確認する内容
\begin{itemize}
 \item 相手が主張している名前の人物であることを信頼できる身分証明書で証明し
       ているか\footnote{いままで見た事の無い種類の身分証明書を見せられ
       てもその身分証明書の妥当性は判断しにくいため，学生証明書やなんと
       か技術者の証明書の利用範囲は制限される．
       運転免許証明書やパスポートが妥当と上川は判断している}．
 \item 相手がfingerprintを自分のものだと主張しているか
 \item 相手のfingerprintに書いてあるメールアドレスにメールをおくって，
       その暗号鍵にて復号化することができるか
\end{itemize}

手順としては
\begin{itemize}
 \item 相手の証明書を見て，相手だと確認
 \item fingerprintの書いてある紙をうけとり，これが自分のfingerprintだと
       いうことを説明してもらう
 \item (後日) gpg署名をしたあと，鍵のメールアドレスに対して暗号化して送付，相手
       が復号化してキーサーバにアップロードする
       ({\tt gpg --sign-key XXXXX, gpg --export --armor XXXX })
\end{itemize}


\dancersection{次回}{}

次回は9月10日土曜日の夜を予定しています．
内容は本日決定予定です．

参加者募集はまた後程．

\end{document}
