%; whizzy chapter
% -initex iniptex -latex platex -format platex -bibtex jbibtex -fmt fmt
% 以上 whizzytex を使用する場合の設定。


%     Tokyo Debian Meeting resources
%     Copyright (C) 2008 Junichi Uekawa

%     This program is free software; you can redistribute it and/or modify
%     it under the terms of the GNU General Public License as published by
%     the Free Software Foundation; either version 2 of the License, or
%     (at your option) any later version.

%     This program is distributed in the hope that it will be useful,
%     but WITHOUT ANY WARRANTY; without even the implied warranty of
%     MERCHANTABILITY or FITNESS FOR A PARTICULAR PURPOSE.  See the
%     GNU General Public License for more details.

%     You should have received a copy of the GNU General Public License
%     along with this program; if not, write to the Free Software
%     Foundation, Inc., 51 Franklin St, Fifth Floor, Boston, MA  02110-1301 USA

%  preview (shell-command (concat "evince " (replace-regexp-in-string "tex$" "pdf"(buffer-file-name)) "&"))
% 画像ファイルを処理するためにはebbを利用してboundingboxを作成。
%(shell-command "cd image200804; ebb *.png")

%%ここからヘッダ開始。

\documentclass[mingoth,a4paper]{jsarticle}
\usepackage{monthlyreport}
\usepackage[dvips]{xy}

% 日付を定義する、毎月変わります。
\newcommand{\debmtgyear}{2008}
\newcommand{\debmtgmonth}{6}
\newcommand{\debmtgdate}{21}
\newcommand{\debmtgnumber}{41}

\begin{document}

\begin{titlepage}
\thispagestyle{empty}

% タイトルページ:編集必要な部分は最初のマクロに飛ばすこと

\vspace*{-2cm}
第\debmtgnumber{}回 東京エリア Debian 勉強会資料

\hspace*{-2.4cm}
\includegraphics[width=210mm]{image200801/2008title.eps}\\
\hfill{}\debmtgyear{}年\debmtgmonth{}月\debmtgdate{}日

\end{titlepage}

\dancersection{Introduction}{岩松 信洋}
 
 今月のDebian勉強会へようこそ。これからDebianの世界にあしを踏み入れると
 いう方も、すでにどっぷりとつかっているという方も、月に一回Debianについ
 て語りませんか？

 Debian勉強会の目的は下記です。

\begin{itemize}
 \item \underline{Debian Developer} (開発者)の育成。
 \item 日本語での「\underline{開発に関する情報}」を整理してまとめ、アップデートする。
 \item \underline{場}の提供。
 \begin{itemize}
  \item 普段ばらばらな場所にいる人々が face-to-face で出会える場を提供
	する。
  \item Debian のためになることを語る場を提供する。
  \item Debianについて語る場を提供する。
 \end{itemize}
\end{itemize}		

 Debianの勉強会ということで究極的には参加者全員がDebian Packageをがりがり
 と作るスーパーハッカーになった姿を妄想しています。情報の共有・活用を通し
 て Debianの今後の能動的な展開への土台として、「場」としての空間を提供す
 るのが目的です。

以上を目的とした、2008 年アジェンダです：
\begin{enumerate}
 \item 新年会「気合を入れる」
 \item Open Source Conference Tokyo (3/1)
 \item データだけのパッケージを作成してみる、
       ライセンスの考え方 (David Smith)
 \item バイナリ一つのパッケージを作成してみる (吉田@板橋)\\
       バージョン管理ツールを使いDebianパッケージを管理する(git)\\
       アップストリームの扱い(svn/git/cvs)(岩松 信洋さん)
 \item バイナリの分けたパッケージの作成。(前田さん)\\
       バイナリの分け方の考え方、アップグレードなどの運用とか。
 \item パッケージ作成(dpatch/debhelperで作成するパッケージ)(小林儀匡さん)\\
       man の書き方(roff or docbook)(でんさん)
 \item パッケージ作成(kernel patch、kernel module)
       、Debconf発表練習
 \item Debconf アルゼンチン、共有ライブラリパッケージ作成

 \item Open Source Conference Tokyo/Fall、
       デーモン系のパッケージの作成、latex、 emacs-lisp、フォントパッケージ
 \item パッケージの cross-compile の方法、amd64 上で i386 のパッケージと
       か、OSC-Fall報告会、Debconf報告会
 \item 国際化 po-debconf / po化 / DDTP
 \item 忘年会
\end{enumerate}


\newpage

\begin{minipage}[b]{0.2\hsize}
 \definecolor{titleback}{gray}{0.9}
 \colorbox{titleback}{\rotatebox{90}{\fontsize{80}{80} {\gt デビアン勉強会} }}
\end{minipage}
\begin{minipage}[b]{0.8\hsize}
\hrule
\vspace{2mm}
\hrule
\tableofcontents
\vspace{2mm}
\hrule
\end{minipage}


\dancersection{事前課題}{岩松 信洋}

今回の事前課題は以下です。

\begin{enumerate}
 \item ...

\end{enumerate}

この課題に対して提出いただいた内容は以下です。

\subsection{吉田}

お題：Debian を使っていて他の distro にあるこの機能／パッケージがあれば…
と思ったこと

1.ドライバーディスク機能

redhat系ディストリービューションにあるドライバーディスク機能は欲しいです
ね。特にDISK関連のドライバは無いとお手上げなので。
たびたび武藤さんの手(スペシャルカーネル入りiso作成)を煩わせないためには、
あるといいかなと思います。
＃どっちみちドライバディスク作成で手が煩わされるかな（笑）
インストール後は、あまり吊し(Debian純正)のカーネルを使わないので困らない
のですが。次善はlenny等を入れて強制ダウングレードするのが手かな。

2.Xの自動起動停止

runlevelで制御したいとまでは言いませんが...
基本はXなしで速く、マウスなしでログイン
必要ならXを上げるというサーバっぽい運用が行いにくいです。


\subsection{前田}

「Debian を使っていて他の distro にあるこの機能／パッケージがあれば…と
思ったこと」

Linuxじゃなくて、AIXなら楽だなぁと思う機能はあります。

\begin{itemize}
 \item ＬＶＭ＆ファイルシステムの拡張がAIXくらい楽にできれば良いなぁと思うことしばしば。
 \item システムバックアップの取得方法。mksysbコマンドのように楽に取れれば良いですね。
 \item エラーログの機能。errptコマンドでエラー情報を整形して表示できるのも良いです。
\end{itemize}

スキルレベルを標準化して運用要員を揃えるのなら、ＡＩＸは良いですね。自宅
では使いたくないですけど。ｗ


\subsection{あけど}

「 Debian を使っていて他の distro にあるこの機能／パッケージがあれば…と
思ったこと」

ずばり、「Hinemos」です。http://www.hinemos.info/
Redhat で動いてるくらいだからDebianで動かすのは難しくなさそうですが、aptに慣れてしまうとdebパッケージであれば…と思ってしまいます。

%%% trivia quiz
\dancersection{Debian Trivia Quiz}{岩松 信洋}

ところで、みなさん Debian 関連の話題においついていますか？Debian関連の話
題はメーリングリストをよんでいると追跡できます。ただよんでいるだけではは
りあいがないので、理解度のテストをします。特に一人だけでは意味がわからな
いところもあるかも知れません。みんなで一緒に読んでみましょう。

debian-devel-announceに流れた内容と Debian Project News からです。

\begin{multicols}{2}
 \subsection{debian-devel-announce}
 \url{debian-devel-announce@lists.deban.org}への投稿内容からです。

 \santaku
 {Debian.ch（スイス連邦のDebianユーザグループ）の体制が変わりました。どうなったでしょう。}
 {前会計が辞任したので、Martin F. Krafft が会計になりました。}
 {会計を全てスイス銀行の管理下に置かれます。}
 {スイス連邦のPascal Couchepin大統領がDebianユーザになりました。}
 {A}

 \santaku
 {2008年6月5日に新しい Debian Policy がリリースされました。バージョン番号はいくつでしょうか。}
 {3.1415}
 {3.8.0.0}
 {4.0.0.0}
 {B}
 
 \santaku
 {Debian installer lenny beta 2がリリースされたのはいつでしょうか。}
 {実は上川さんの誕生日、5月22日}
 {2008年6月1日}
 {2008年6月10日}
 {C}

 \subsection{Debian Project News - May 26th, 2008}
 \url{http://www.debian.org/News/weekly/2008/03/}への投稿内容からです

 \santaku
 {Perl の新しいバージョンの移行が完了しました。lennyに入る Perl のバージョンは？ }
 {5.10}
 {5.20}
 {Perl-next-1.0}
 {A}

 \santaku
 {DPL から Bits from the DPL が出ました。あれ？今のDPLって？}
 {Sam Hocevar}
 {Martin Michlmayr}
 {Steve McIntyre}
 {C}

 \santaku
 {OpenSSHの DSA-1571 で影響を受けたパッケージ数はいくつでしょうか。}
 {20}
 {200}
 {2000}
 {A}

 \santaku
 {Debian Game team がデータの大きいサイズのパッケージについて提案したことは？}
 {データはP2Pで配信しようぜ！}
 {データはデータでアーカイブを分けようぜ！}
 {データは与えられるものではなく、与えるものだ！削除しましょう。}
 {B}

 \subsection{Debian Project News - June 9th, 2008}
 \url{http://www.debian.org/News/weekly/2008/04/}への投稿内容からです

 \santaku
 {ftp-master teamが編成されました。FTP MasterはJoerg Jaspertと誰になったでしょう？}
 {Ryan Murray}
 {Junichi Uekawa}
 {Kenshi Muto}
 {A}

 \santaku
 {debconf の翻訳が完了一番乗りした国は？}
 {フランス}
 {日本}
 {実は翻訳状況の表示不具合で、まだ一番乗りはいません}
 {A}

 \santaku
 {debconf の翻訳が遅れていて、CFH を出した国は？}
 {ドイツ}
 {日本}
 {実は翻訳状況の表示ミスで、遅れていませんでした}
 {A}

 \santaku
 {Bastian Venthur と Noel Koetheレポートを出したイベントは？}
 {BSDCan 2008}
 {LinuxWorld Expo/Tokyo 2008}
 {LinuxTag 2008}
 {C}

\end{multicols}

\dancersection{最近のDebian関連のミーティング報告}{岩松 信洋}
\subsection{東京エリアDebian勉強会40回目報告}

% (query-replace-regexp "<.*?>" "")
% (query-replace-regexp "^[	 ]\+" "")


東京エリアDebian勉強会報告。 5月の第40回東京エリアDebian勉強会を実施しました。  
今回の参加者は あけどさん、後藤さん、やまねさん、前田さん、沖中さん、 岩松さん、野村健太郎さん、堀内寛之さん、 小林儀匡さん、吉田＠板橋さん、山本 浩之さん、 山本琢さん、福永さん、でん＠相模原さん、奥野さん、 藤沢理聡さん、日比野 啓さん、荒木さん、 吉藤さん、上川の20人でした。

まず最初に最近のミーティングの報告を行いました。 台湾で行われたeeePC Open Source Developer's Conference の報告を簡単に行いました。

今回のクイズは小林さんが出題しました。 ３問でだいたい全員不正解になるという勢いでした。
事前課題を紹介しました。 いろいろな話題が出ました。 ゴールデンウィークにさまざまなハックが行われていたようですね。

2008年のテーマはDEBパッケージの開発・管理に関連した内容ですが、 ３回目のテーマとして前田さんが複数パッケージを生成するソースパッケージについて紹介しました。 debhelper の魔窟をすこし垣間見たようです。
OpenSSLの脆弱性の問題について議論しました。 いろいろな視点から検討し、問題の深刻さと、 どう公報するのがよいかについて議論しました。 また、SSHのキーの仕組みにはrevokeする方法が現在はなくて いちいち自分でいれかえる必要があるため大変だ、 ssh の鍵が脆弱ということで、 Debianで管理している範囲に影響が限定されないため、 パッチの配布だけでは解決しないところが困難だねという話題が出ました。

最近の kFreeBSD, nexenta, Hurd, SuperH について紹介して終了しました。

今回も宴会は駒忠にて開催しました。おばちゃんにまたきてね、と言われました。


\dancersection{パッケージ作成(dpatch/debhelperで作成するパッケージ)}{小林儀匡}
\label{sec:dpatchdebhelper}
\index{XX@YY} 

\dancersection{man の書き方(roff or docbook)}{でんさん}
\label{sec:roffdocbook}
\index{XX@YY} 



%===========================================================%
% 月例アップデートはじまり
\clearpage

%===========================================================%
\begin{getsureiupdate}{月例 Debian GNU/kFreeBSD}{大浦 真}
\index{kFreeBSD}
\end{getsureiupdate}
%===========================================================%

%===========================================================%
\begin{getsureiupdate}{月例 Debian GNU/Linux SuperH port}{岩松 信洋}
\index{SuperH}
今月の SuperH port は作者取材のためお休みです。
\end{getsureiupdate}
%===========================================================%

%===========================================================%
\begin{getsureiupdate}{月例 Debian GNU/Linux eeepc port}{岩松 信洋}
\index{EEEPC}
\end{getsureiupdate}
%===========================================================%

%===========================================================%
\begin{getsureiupdate}{月例 Debian GNU/Hurd}{山本 浩之}
\index{Hurd}
今月の Debian GNU/Hurd は作者の都合によりはお休みです。
\end{getsureiupdate}
%===========================================================%

%===========================================================%
\begin{getsureiupdate}{月例 Nexenta Operation System}{上川 純一}
\index{Nexenta}
先月につづいてNexentaをいじって見たのでお伝えします。

今月は cowdancer がビルドするところまで、です。
まず、ソースコードをビルドしてみましょう。
警告も大量に出るのですが、とりあえずは絶望しないためにエラーを眺めてみましょう。

\begin{commandline}
$ make 
gcc -O2 -Wall -o cow-shell cow-shell.o ilistcreate.o
cow-shell.o: In function
 `main':/export/home/dancer/cowdancer-0.36/cow-shell.c:26: 
undefined reference to `asprintf'　
:/export/home/dancer/cowdancer-0.36/cow-shell.c:60: undefined
reference to `canonicalize_file_name'　
collect2: ld returned 1 exit status
make: *** [cow-shell] Error 1
dancer@vm1:~/cowdancer-0.36$ 
\end{commandline}

まず、canonicalize\_{}file\_{}name, asprintf, dlvsym などの関数が無いと
 いう旨のエラーが出ています。これらがどうやらGNU/Linux(glibc)で提供され
 ている拡張で、そのままでは Solaris 上では動かさなさそうですね。

ということで、GNU拡張をどう処理するのかに悩みます:

\begin{itemize}
 \item dlvsym: ダイナミックライブラリの関数をバージョン指定で読み込む。
       あきらめて dlsym をそのまま使えば良いんじゃないか?
 \item canonicalize\_{}file\_{}name: 
       realpath を代わりに使えばよいんじゃないか?
 \item asprintf: asprintf のバッファを確保してくれるバージョンなので、バッ
       ファを最初から用意して sprintf を代替として利用すればよいんじゃな
       いか?
\end{itemize}
といったところまでいじったところででまた来月。

\end{getsureiupdate}
%===========================================================%


\clearpage

%\printindex

\cleartooddpage

\vspace*{15cm}
\hrule
\vspace{2mm}
\includegraphics[width=2cm]{image200502/openlogo-nd.eps}
\noindent \Large \bf Debian 勉強会資料\\ \\
\noindent \normalfont \debmtgyear{}年\debmtgmonth{}月\debmtgdate{}日 \hspace{5mm}  初版第1刷発行\\
\noindent \normalfont 東京エリア Debian 勉強会 （編集・印刷・発行）\\
\hrule


\end{document}
