%; whizzy chapter
% -initex iniptex -latex platex -format platex -bibtex jbibtex -fmt fmt
% 以上 whizzytex を使用する場合の設定。

%     Tokyo Debian Meeting resources
%     Copyright (C) 2007 Junichi Uekawa

%     This program is free software; you can redistribute it and/or modify
%     it under the terms of the GNU General Public License as published by
%     the Free Software Foundation; either version 2 of the License, or
%     (at your option) any later version.

%     This program is distributed in the hope that it will be useful,
%     but WITHOUT ANY WARRANTY; without even the implied warranty of
%     MERCHANTABILITY or FITNESS FOR A PARTICULAR PURPOSE.  See the
%     GNU General Public License for more details.

%     You should have received a copy of the GNU General Public License
%     along with this program; if not, write to the Free Software
%     Foundation, Inc., 51 Franklin St, Fifth Floor, Boston, MA  02110-1301 USA

%  preview (shell-command (concat "xpdf " (replace-regexp-in-string "tex$" "pdf"(buffer-file-name)) "&"))
% 画像ファイルを処理するためにはebbを利用してboundingboxを作成。
%(shell-command "cd image200701; ebb *.png")

% Emacs で普段、euc-jpを使っている人が、本勉強会の資料(iso-2022-jpエンコード)を変更
% するには、c-x [ret] f で、iso-2022-jp を指定し、処理せよ。

%%ここからヘッダ開始。

\documentclass[mingoth,a4paper]{jsarticle}
\usepackage[dvipdfm]{graphicx}
\usepackage{fancybox}
\usepackage{longtable}
\usepackage{ascmac}	% 囲み (screen,itembox)
\usepackage{fancyvrb}   % 囲み Verbatim のために必要
\usepackage[dvipdfm]{hyperref}
\usepackage{url}
\usepackage[dvipdfm]{color}
\usepackage{nextpage}

% 日付を定義する、毎月変わります。
\newcommand{\debmtgyear}{2007}
\newcommand{\debmtgdate}{16}
\newcommand{\debmtgmonth}{6}
\newcommand{\debmtgnumber}{29}

%http://www.naney.org/diki/dk/hyperref.html
%日本語EUC系環境の時
\AtBeginDvi{\special{pdf:tounicode EUC-UCS2}}
%シフトJIS系環境の時
%\AtBeginDvi{\special{pdf:tounicode 90ms-RKSJ-UCS2}}

%% spacing の設定をする。外枠を減らす。
\setlength\headheight{0mm}
\setlength\topmargin{-20mm}
\setlength\headsep{0mm}
\setlength\topskip{3mm}
\setlength\maxdepth{4pt}
\setlength\columnsep{6mm}
\setlength\textheight{252mm}
\setlength\topmargin{-5mm}
\setlength\textwidth{170mm}
\setlength\oddsidemargin{-5mm}
\setlength\evensidemargin{-5mm}

% commandline環境を定義。画面入出力についてはcommandline環境
% で表記する
\newenvironment{commandline}%
{\VerbatimEnvironment
  \begin{Sbox}\begin{minipage}{15cm}\begin{fontsize}{7.3}{7.3} \begin{BVerbatim}}%
{\end{BVerbatim}\end{fontsize}\end{minipage}\end{Sbox}
  \setlength{\fboxsep}{8pt}\begin{itembox}[c]{出力}{\TheSbox}\end{itembox}}

%%% start of santaku
\makeatletter
\newwrite\tf@jqz
\immediate\openout\tf@jqz\jobname.jqz\relax
\makeatother
\newcounter{santakucounter}
\newcommand{\santaku}[5]{%
\addtocounter{santakucounter}{1}

\addtocontents{jqz}{\arabic{santakucounter}. #5\\}
\begin{minipage}{1\hsize}
問題\arabic{santakucounter}. 
#1\\
□ A #2\\
□ B #3\\
□ C #4
\end{minipage}
\hspace{1cm}
\\

}
%%% end of santaku

\newcommand{\emptyspace}{(\underline{\hspace{1cm}})}

\newcommand{\subsubsubsection}[1]{%
\vspace{1zw}{\bf #1}\\}


% sectionをセンタリングする
\makeatletter
  \renewcommand{\section}{\@startsection{section}{1}{\z@}%
    {\Cvs \@plus.5\Cdp \@minus.2\Cdp}% 前アキ
    {.5\Cvs \@plus.3\Cdp}% 後アキ
    {\normalfont\gt\fontsize{26}{26}\headfont\raggedright}} % style
\makeatother

% section の代わりの環境
\newcommand{\dancersection}[2]{%
\newpage
第\debmtgnumber{}回 東京エリアDebian勉強会 \debmtgyear{}年\debmtgmonth{}月
\hrule
\vspace{0.5mm}
\hrule
%
\vspace{4cm}
\hrule
\vspace{0.5mm}
\hrule
%
\vspace{-7cm}
\begin{minipage}[b]{0.7\hsize}
\section{#1}
\hfill{}#2\\
\vspace{2cm}
\end{minipage}
\begin{minipage}[b]{0.3\hsize}
\hfill{}\includegraphics[height=8cm]{image200502/openlogo-nd.eps}\\
\end{minipage}
%
%\hfill{}\includegraphics[width=16cm]{image2006-natsu/guruguru-sand-light.png}\\
\vspace{-1cm}
}

% BTSの番号を見るためのコマンド
\newcommand{\debianbug}[1]{Bug\##1\footnote{\url{http://bugs.debian.org/#1}}}

% for dancerj
\newcommand{\fgref}[1]{図\ref{#1}}
\newcommand{\tbref}[1]{表\ref{#1}}




\begin{document}

\begin{titlepage}

% 毎月変更する部分, 本文の末尾も修正することをわすれずに


 第\debmtgnumber{}回 東京エリア Debian 勉強会資料

\vspace{2cm}

\begin{minipage}[t]{0.6\hsize}
\vspace{-2cm}
{\fontsize{60}{60}
{\gt
東京エリア \\
デビアン \\
勉強会
}}
\end{minipage}
\begin{minipage}[b]{0.4\hsize}
\hspace{-1cm}\includegraphics[width=9cm]{image200502/openlogo-nd.eps}
\end{minipage}

\vspace{3cm}
\hfill{}Debian勉強会幹事 上川純一\\
\hfill{}\debmtgyear{}年\debmtgmonth{}月\debmtgdate{}日

\thispagestyle{empty}
\end{titlepage}

\dancersection{Introduction}{上川純一}
 
 今月のDebian勉強会へようこそ。
 これからDebianのあやしい世界に入るという方も、すでにどっぷりとつかってい
 るという方も、月に一回Debianについて語りませんか？

 目的として次の二つを考えています。

 \begin{itemize}
 \item メールではよみとれない、もしくはよみとってられないような情報につ
       いて情報共有する場をつくる
 \item Debianを利用する際の情報をまとめて、ある程度の塊として整理するた
       めの場をつくる
 \end{itemize}

 Debianの勉強会ということで究極的には参加者全員がDebian Packageをがりがり
 と作るスーパーハッカーになった姿を妄想しています。

 Debianをこれからどうするという能動的な展開への土台としての空間を提供し、
 情報の共有をしたい、というのが目的です。


\newpage

\begin{minipage}[b]{0.2\hsize}
 \definecolor{titleback}{gray}{0.9}
 \colorbox{titleback}{\rotatebox{90}{\fontsize{80}{80} {\gt デビアン勉強会} }}
\end{minipage}
\begin{minipage}[b]{0.8\hsize}
\hrule
\vspace{2mm}
\hrule
\tableofcontents
\vspace{2mm}
\hrule
\end{minipage}

\dancersection{最近のDebian関連のミーティング報告}{上川純一}

\subsection{東京エリアDebian勉強会28回目報告}
% (query-replace-regexp "<.*?>" "")
% (query-replace-regexp "^[ 	]*" "")

東京エリアDebian勉強会参加報告。
5月の第28回東京エリアDebian勉強会を実施しました。

今回の参加者は
前田さん、やまねさん、出井さん、kinnekoさん、
hamanoさん、小室さん、鈴木さん、武藤さん、
山下さん、あけどさん、岩松さん、
noriaki satoさん、山本浩之さん、
山辺義孝さん、本庄さん、キタハラさん、
鈴木邦男さん、えとーさん、荒木さん、David Smith さん、
Charles Plessy さん、後藤さん、上川の23 人でした。

最近のイベントの紹介として、最初に前回の報告を行いました。
前回は主要な分散バージョン管理ツールについての特集でした。

DWNクイズを今回も実施しました。
全員に起立してもらい、グー・チョキ・パーで選択してもらいました。
1問目は一人しか正解しませんでした。
alioth にて、 git は昔からサポートされていており、今回サポートが追加されたのはMercurialです。
しかたないので、2問目からしきりなおし、最後まで4人ほどのこりました。
勝者には上川からここには書けないような豪華景品を贈呈しました。おめでとうございます。


次に、Debian Conferenceに向けて実施している準備の紹介を行いました。
pbuilder と superh についてのプレゼンテーションを行うことになっているの
ですが、リハーサルとして、Debian勉強会にて今回内容を説明しました。

最初にpbuilder について上川が紹介しました。
Debian ソースパッケージを処理してバイナリをつくる際に、
クリーンルーム環境を利用する、その手順をまとめたツールです、ということを紹介しました。


次に岩松さんが Debian の superh の移植版の紹介をしていました。
過去の歴史について力をいれて紹介していました。

kinneko さんがSH2A版のポートをやっている人もいるので紹介するのがよいだろうという指摘をしました。

上川の感想ですが、Debconfで紹介する目的として、新しい開発
者を募集するのが目的なのであれば、歴史については簡単にまと
めてしまって、SuperHの開発に使える機種の情報や何が面白いの
か、現状のポートのステータス、連絡先やレポジトリやウェブサ
イトの情報、どういう課題があるのかに力をいれて紹介するのが
よいのではないかという印象をうけました。

小室さんがその後に「サーバをエッチにしてみました」という題
でネタを披露しました。いろいろとトラブルがありそれを解決し
ました、ということだったのですが、「エッチにアップグレード
するのは簡単だということがわかりました」というので話をしめ
たので一同爆笑しました。


いつもとタイミングを変えてみて、その後に事前課題の紹介を行
いました。内容は「エッチになって困った事」にしてみました。
みんないろいろと思うところがあるようで議論が沸騰しました。
webminがなくなったこと、xlock がないこと、xorg になってし
まい設定が大きく変わっていること、udev の使いかたがよくわ
からないこと、カーネルがアップグレードするのでカーネル関連
の問題（ACPIなど）にぶつかる可能性があること、などが話題に
でました。/var/lock/apache2/ の権限が www-data ではなく 
root になってしまっているので webdav で書き込めないことな
どが紹介されていました(\debianbug{420101})。
apt-setup が削除されているのも仕様ですね。CUIで sources.list を編集するツールがあるのか？という話題が出ましたが、 vi をつかえ、と。

エッチにアップグレードする際に、どうやってみんなは情報をえ
ていて、どういうふうに情報を提供しているのだろう、という話
をしました。リリースノートを読むだとか、バグレポートを探す
だとか、MLに投稿するだとか、建前はおいておいて、現実のフロー
がどうなっているのかを語ってみました。どうやら、問題があれ
ばIRCでまず質問してみて、google で検索してみて、いろいろと
ためした結果を blog に書いている、というのが現実的なようで
す。そして、2ch などで同様の質問がされたら、 blogで書かれ
ている内容をまとめなおしてスレッドテンプレにまとめなおされ
るという流れになっているようです。言語が英語である点などか
らBTSは敷居の高く感じている人が多いようで、また複合的な問
題はパッケージ単位でしか登録できないBTSにはそぐわないため、
そういう情報の流れになっているようです。現実を見据えて今後
どうしていくべきか、悩ましいところです。

今回は宴会は
時の居酒屋  刻　荻窪店
にて開催しました。
料理がおいしかったです。


\dancersection{Debconf 2007}{}
\subsection{6月16日}
\subsubsection{simple-CDD}

CDD を簡単に準備できる仕組み。reprepro を使ってミラーを作成している。
debpartial などはうまくうごかないことが多かったらしい。会場からはなぜ
aptitude とかを利用しないのかという質問は出たが、そこまで検討していない、
とのこと。

--qemu オプションを指定したら
イメージを作成して qemu でテストするところまでしてくれるそうな。

build-simple-cdd コマンドを使えばよい。

% yabuki wrote
\subsubsection{64studio}
Debian ベースの音楽関係のソフトウェアを収録したCDD(Common Debian
Distribution)です。各音源を組み合わせて、音を組み上げていくJackというプ
ログラムの説明などをしていた。出力特性はフリーハンドで変えることができる。
また、PCのキーボードをつかって、(鍵盤の)キーボードを使って演奏する
こともできる。


\subsection{6月17日}
\subsubsection{Welcome talk}
開会の挨拶。スポンサーと開催にかかわってくれた人たちへの感謝のコメントを
行った。非常にシンプルに終わった開会式だった。
	
\subsubsection{About porting SuperH for Debian}
Renesas 社製 CPU SuperH の Debian へのポーティングの話。
SuperH を Debian にポーティングしている途中経過と現在発生している問題、
今後の課題について話し合った。組込み関係の人がきてくれていたが、みな ARM にかかわっているので
助けてくれなさそう。


\subsection{6月18日}

\subsubsection{bugs.debian.org and debbugs}



\subsubsection{Embedded Debian}
Debian の組込み向けプロジェクト Emdebain の話。
今まで行ってきた方法の説明と結果を報告し、今後の方向性について話した。
現在の ftp-master 達にはクロスビルドは受け付けてくれない。これの問題
を解決するためにパッケージにタグを付けたりして対策する予定とのこと。
Embedded 用のツールも用意しており、これらを使ってクロスビルドできるようになった。
しかし、全てのパッケージはチェックしておらず、
make check\\
や
make nodocs , make nocheck\\ 
を使うように修正する必要があることを提案した。 
その他の問題は後日行われた BOF で議論された。

\subsubsection{Debian Live}
 Debianのサブプロジェクトとして活動している。ツールをUbuntuのcasperから
 forkして作成。国際化も国コードやキーボードを入れるようにするみたい。自
 分で会社を興して、キヨスクシステムのために開発をしたとのこと。また、usb
 ブートなどもサポートしているので、コンピュータ本体に情報が残らないので、
 銀行などからも引合があると話していた。こちらからi18nの質問をしたら、日
 本に対する市場に興味があるようで、あとで、すでに作ってあった日本用のCD
 イメージを見せてくれた。

 http://download.webconverger.com/i18n/jp/webc-2.21.jp.iso からダウンロー
 ドできる。


\subsubsection{Debian Armel Port}
Armel の Debian へのポーティングの話。

\subsubsection{OpenStreetMap}
Freeな地図をつくるためのプロジェクトの話。
Google Map があるが、あれは Free ではない。GPS 等を使って、自由に扱える地図をつくる
という目的。ライセンスは Creative Common.

\subsubsection{Wacky Ideas II}
  Wacky Ideas というのは、こんな凄いこと考え付いちゃったぜというのを、ディ
  スカッションしてまともなものにしていく、ブレーンストーミング系のセッショ
  ンである。

  口火として、ian jackson による upstream, ディストリビューション, 派生
  ディストリビューションで無駄なことしてないか? これらを包括するような
  VCS(Version Control System)って作れないか? って話。

  次は、Ubuntu の言語パックのように、翻訳 debを作るべきかと言う話題は、
  翻訳の部分が小さいのであればオーバヘッドが大きすぎる。そのためパッケー
  ジをまとめて扱うことになる。極端なやり方として Ubuntu は、(1つで)100MB
  のパッケージとして対処している。

\subsection{6月19日}
\subsubsection{Debian virtualization support}
Debian での仮想化ツールサポートの話。あらゆる仮想化のシステムをサポートし、
それらをサポートするための独自のツールを開発していることを紹介した。
また、仮想化ツールを使った、Debian パッケージのメンテナンスの話をし、
ユーザー側だけでなく、開発者側から使い易くするために行っている活動をアピール
していた。


\subsubsection{From Concept to Concrete}
ハードウェアの企画、提案、そしてできるまでを、 Daniel Silverstoneと Vincent Sanders
コント風で行っていました。自分たちのハードウェア設計会社の紹介をしたかっただけなのかもしれない。

\subsubsection{PC Install and Backup Management}
  発表者が来れなかったので、集まったみんなでディスカッションして進めるこ
  とになった。まず、みんなどんなツールを使っているかと言う話題になる。

unstableに、boxbackupというソフトウェアがあるから使っているいう人から、
mondo, rsync, cpio, tar などを使っている人もいた。また、サーバ上でシステ
ムをバックアップするために lvm-snapshot を使わないといけないんだという人
は、Mysqlのデータベースの同期機能を利用していた。

つぎに話題は、d-i (Debian Installer) を使って、大量にインストールする話
題になった。preeditを使って同じようにインストールする手法や、FAIを使う方
法などがでてきた。


\subsubsection{Debconf 9 Presentations}
Debconf 9 のプレゼンテーション。Debconf 8 は アルゼンチンに決いるが、
Debconf 9 はまだ未定である。このセッションでは、Debconf 9 の立候補者によるプレゼンテーションを行った。
Debconf 9 は立候補がスペインの Extremadura のみ。施設も完備されており、プールもあるとのこと。
この流れだと Debconf9 は Extremadura に決まりそう。
詳細は \url{http://wiki.debconf.org/wiki/Extremadura} からみることができる。

\subsubsection{Emdebian BOF}
Debian の組込向けプロジェクトである EmdebianのBOF.
uClibc のサポートおよび、busyboxをベースにしたユーザーランドのサポートについて議論した。
既にサポートの体制を整えるようにしているが、uClibc をサポートしてしまうと、uClibc 用のバイナ
リを作成する必要があるので、バイナリの数が倍になってしまう。この問題をどのように解決していくか、
今後議論を重ねていくとのこと。\\
\\
Busybox の話は、busybox をベースにした場合、動くプログラムと動かないプログラムが発生してしまうので、
busybox の base system を考える必要があるとのこと。調査は行っており、情報はwiki にまとめられている。
\url{http://wiki.debian.org/EmdebianRootfs}

\subsubsection{Keysigning Party}

今年は、キーサインに集まった人達を4つのグループに分けて、各グループを大
きめの部屋で分割してキーサインを行った。全員がキーサインをするには巨大な
場所が必要だったので分割したのであろう。

キーサインに必要な、finterprintsを印刷した紙。そこに計算したsha1の結果
(sha1sum出力)が読み上げられ、同じ結果の人だけサインできる。国の発行する
証明書(私の場合はパスポート)を見せ、fingerprint, sha1の計算結果について確認していく。

\subsection{6月20日}
\subsubsection{Daytrip}
Debconf では一日、参加者で旅行をするというイベントがある。
今回のDebconfでは Rotheway でまったりとピクニックをしました。
Totheway への移動は、Edinburgh から Glasgow へ電車で移動し、Glasgow からさらに
電車で Wemyss Bay へ移動します。Wemyss Bay は Rotheway 行き専用の駅で、船に乗って 
Rotheway に移動した。

Rotheway は島になっており、特になにもないへんぴなところです。ほとんどの建物は売出中で、
裁判所の建物も売りに出ていた。財政がやばそうな感じ。
建造物としては、教会やバイキングと戦った城があったが、修復中でしかも工事は止まっていました。
山の奥へ１時間ほど歩くと、湖があり、大抵の参加者はその湖でピクニックをしたり、ボード
に乗って遊んでいたようだ。

\subsection{6月21日}
\subsubsection{Forking Debian every day}
\subsubsection{Quality assurance activities for localization}
小林さんのセッション。しかし本人は来ず。上川さんが即興でBOFを行うことに。

% 矢吹 wrote
  小林さんが応募したがDebconf 7これなかったので、急きょ IRC で現地と日本
  を結んで上川くんがセッションを開始した。フランス、ブラジルなどの翻訳の
  進め方やツールの使い方についてディスカッション。robotというツールがあ
  り、日本翻訳チーム向けに使えるか調査してもらえるとのこと。


\subsubsection{Debian ceilidh/Sun Drinks Reception}
Sun Microsystems と Google のスポンサによるパーティ。
Sun が飲み物、Goolge がピザを提供してくれた。
また、スコットランドの民謡を演奏家を呼び、パーティ参加者でスコットランドの
ダンスを踊り狂った。


\subsection{6月22日}

% 矢吹 wrote
\subsubsection{Derivatives Round Tables --- Debianより派生したディストリビューション}
  Mako氏が司会を務める、Debian より派生したディストリビューションの関係者
が集まってのパネルセッションであった。ベネゼーラで開発されている国の支援
を受けたディストリ(名前は聞き取れなかった)、スペインの extremadura、
Debian Edu, Ubuntuなどが参加してきていた。予想どおり白熱した。ただ、パネ
ルセッションなので、listening が追い付かず、あとで DVD を見直さないと細か
い部分がわからない。フィードバックの部分が問題になっていた。BTSの共有な
どもトピックになっていた。

% 矢吹 wrote
\subsubsection{Proactive Bug Discovery}
  DPLである、Sam Hocevar のセッション。ここセッションの英語はわかりやす
  かった。ソースを全部チェックするのは非常にコストが高いので、クリティカ
  ルな部分だけ全部査読するが、ほどんどの部分は、ツールを使って機械的に
  チェックするだけもかなりのことがわかる。

  ということで、ソースを正規表現でスキャンしたり、google のコードサーチ
  エンジンでチェックしたり、コンパイラーにチェックさせたりという部分につ
  いて語ってもらった。

\subsection{6月23日}

% yabuki wrote
\subsubsection{debian-community.org}

  Debianコミュニティに対する問題意識から、debian-community.org の提案セッ
  ションが行われた。Ubuntuコミュニティの事例から Debian開発者になり活躍
  するまでの時間がかかる。その問題を解決するべく、debian-community.orgと
  いうサイトを作り、Debianコミュニティ活動すると宣言し、活動している間は
  メールの転送などのサービスを提供する。活動が一定期間止まったら、この活
  動リストより外される。他にもplanetや、wikiなどの提供を行う予定がある。

  問題点としては、これまでのローカルコミュニティとの整合性、debian.org本
  体もコミュニティであること、新しいコミュニティを作ってドライブしていく
  だけの魅力がそこにあるかなどが話し合われた。

\dancersection{次回}{}

未定です。
内容は本日決定予定です。

参加者募集はまた後程。

\cleartooddpage

\begin{minipage}[b]{0.2\hsize}
 \definecolor{titleback}{gray}{0.9}
 \colorbox{titleback}{\rotatebox{90}{\fontsize{80}{80} {\gt デビアン勉強会} }}
\end{minipage}
\begin{minipage}[b]{0.8\hsize}

\vspace*{15cm}
\hrule
\vspace{2mm}
\includegraphics[width=2cm]{image200502/openlogo-nd.eps}
\noindent \Large \bf Debian 勉強会資料\\ \\
\noindent \normalfont \debmtgyear{}年\debmtgmonth{}月\debmtgdate{}日 \hspace{5mm}  初版第1刷発行\\
\noindent \normalfont 東京エリア Debian 勉強会 （編集・印刷・発行）\\
\hrule
\end{minipage}

\end{document}
